【裁判字號】    95,訴,4473
【裁判日期】    950523
【裁判案由】    清償借款
【裁判全文】
臺灣臺北地方法院民事判決              95年度訴字第4473號
原        告  台北國際商業銀行股份有限公司
法定代理  人  丙○○
訴訟代理  人  甲○○
被        告  沛鋒科技有限公司
兼法定代理人  乙○○
被        告  丁○○
上列當事人間清償借款事件，本院於民國95年5月9日言詞辯論終
結，判決如下：
    主  文
被告應連帶給付原告新台幣貳佰柒拾伍萬玖仟參佰零陸元，及如
附表二所示之利息、違約金。
訴訟費用由被告連帶負擔。
本判決第一項於原告以新台幣玖拾貳萬元供擔保後，得假執行。
    事  實
甲、原告方面：
一、聲明：如主文第1項所示，及願供擔保，請准宣告假執行。
二、陳述：
（一）被告沛鋒科技有限公司（下稱沛鋒公司）於民國93年11月
      起陸續向原告借款合計新台幣（下同）290萬元，其借款
      金額、起迄日、利率及償還方式均如附表一所示，並以其
      餘被告乙○○及丁○○為連帶保證人，並約定如未按期清
      償，逾期6個月以內應另按前開利率之10%計算加付違約金
      ，逾期6個月以上者，應另按約定利率之20%計算加付違約
      金，並合意以本院為第一審管轄法院。
（二）渠料被告沛鋒公司對前開借款本息僅繳納至如附表所示之
      最後繳款日，債務本金尚欠275萬9,306元，依綜合授信約
      定書第5條第1項第1款之規定，債務視為全部到期，喪失
      期限利益，原告自得依消費借貸及連帶保證之法律關係，
      對被告請求連帶給付如訴之聲明之金額及如附表所示之利
      息、違約金。
三、證據：提出綜合授信約定書影本、借款撥貸書影本、放款繳
    習狀況查詢單、利率查詢表各1紙等為證。
乙、被告方面：
一、聲明：原告之訴駁回。
二、陳述：對原告所起訴之金額並不爭執，惟其目前無法償還，
    希望能延長信保基金還款期限等語。
    理  由
一、本件被告住所非屬本院轄區，惟兩造於授信約定書第13條約
    定關於因該約定書涉訟時，兩造合意以本院為第一審管轄法
    院，符合民事訴訟法第24條合意管轄規定之要件，本院對本
    件訴訟具管轄權。
二、原告主張之事實，已據其提出與所述相符之綜合授信書影本
    、借款撥貸書影本、放款繳習狀況查詢單、利率查詢表等件
    為證，而被告對系爭借款與原告主張未還款金額，並不爭執
    ，應認原告之主張為可採信。被告雖表示其目前無力償還，
    並希望能延長還款期限等語，惟原告並不同意，是無從因此
    免除被告之給付義務。從而，原告本於消費借貸及連帶保證
    之法律關係，請求被告給付如附表二所示之金額、利息及違
    約金，為有理由，應予准許。
三、原告陳明願供擔保，請求宣告假執行，核無不合，茲酌定相
    當之擔保金額，予以准許。
四、結論：本件原告之訴為有理由，依民事訴訟法第85條第2項
    、第390條第2項，判決如主文。
中    華    民    國    95    年    5     月    23    日
                  民事第三庭    法  官  李維心
以上正本係照原本作成
如對本判決上訴，須於判決送達後20日內向本院提出上訴狀
中    華    民    國    95    年    5     月    23    日
                                書記官  詹雪娥


司法院資訊處製作；財團法人民間司法改革基金會備份。
